# 完全不出表的 ABS 期末账务处理

提问人：空阔 时间：2019-03-25 11:28:15
请教各位前辈，我将贷款打包发行了 ABS，并自持了全部的劣后级，所以完全没有出表，但是实际操作上，贷款还是在 SPV 管理，期末随着贷款到期收回，原值 100 元的贷款，变成 10 块银行存款和 90 块的贷款，由于完全没出表，在我的报表上，是体现 10 块的银行存款和 90 块的贷款吗？对于 10 块的银行存款，由于在 SPV 账户内，是否需要以 SPV 名义发银行函证？

回答人：chenyiwei
在单户报表中，所确认的是对 SPV 的投资（其他非流动资产）。从 SPV收到的收购基础资产款与被转让给 SPV 的基础资产账面价值之间的差额暂挂负债。
合并报表层面，将该 SPV 纳入合并报表范围，贷款继续体现在合并报表层面，将引入的优先级资金作为负债列报，归属于优先级的收益确认为利息支出。